【裁判字號】    99,台上,8010
【裁判日期】    991223
【裁判案由】    偽造文書
【裁判全文】
最高法院刑事判決            九十九年度台上字第八０一０號
上  訴  人  謝清文
            吳明輯
上列上訴人等因偽造文書案件，不服台灣高等法院台中分院中華
民國九十九年十月十四日第二審判決（九十九年度上訴字第二０
０二號，起訴案號：台灣台中地方法院檢察署九十九年度偵字第
八０八九號），提起上訴，本院判決如下：
    主  文
上訴駁回。
    理  由
按刑事訴訟法第三百七十七條規定，上訴於第三審法院，非以判
決違背法令為理由，不得為之。是提起第三審上訴，應以原判決
違背法令為理由，係屬法定要件。如果上訴理由書狀並未依據卷
內訴訟資料，具體指摘原判決不適用何種法則或如何適用不當，
或所指摘原判決違法情事，顯與法律規定得為第三審上訴理由之
違法情形，不相適合時，均應認其上訴為違背法律上之程式，予
以駁回。本件原判決以上訴人謝清文、吳明輯不服第一審依想像
競合犯，從一重各論處共同行使偽造公文書（漏載「足以生損害
於公眾及他人」等字，應予補正）罪刑（謝清文為累犯）之判決
，提起第二審上訴，上訴書狀均未敘述具體理由，因認彼等上訴
違背法定要件，而逕予駁回，已詳敘所憑之理由。從形式上觀察
，原判決並無違背法令之情形。謝清文上訴意旨以伊於第二審上
訴書狀已指摘：被告自白不得作為唯一證據；證人並無指認是否
係謝清文出面取款；警方採驗其指紋之鑑定仍在進行中，該偽造
公文書上之指紋不能確定屬其所有等語，已附具體理由，第一審
判決未說明不採上開有利證據之理由，有判決不備理由之違法云
云。核與卷內其第二審上訴書狀僅記載：公訴人未提出直接、積
極證據足以證明謝清文犯罪，所依據之事證亦不能達合理懷疑之
程度，無犯罪之確信，謝清文自不為罪，應予撤銷，改為無罪之
諭知等語不符。執以指摘，殊非依據卷內資料執為指摘之合法上
訴第三審理由。又原判決係依同法第三百六十七條前段、第三百
七十二條規定駁回吳明輯之第二審上訴。吳明輯上訴意旨以伊在
第二審上訴書狀，已主張伊係被利用之工具，且無前科，父母仳
離，智識不高，育有二子，工作辛苦，請求緩刑，原判決竟依刑
事訴訟法第三百六十二條前段規定駁回上訴，於法不合云云。顯
有誤會，且其上訴意旨就原判決依上開理由駁回其第二審上訴究
竟如何違背法令，並未具體指摘，亦非適法之第三審上訴理由。
原判決既從程序上駁回上訴人二人之第二審上訴，則原審不經言
詞辯論程序，逕予判決，亦無違法可言，上訴人二人執以指摘，
均非適法，渠等之上訴均違背法律上之程式，應予駁回。
據上論結，應依刑事訴訟法第三百九十五條前段，判決如主文。
中    華    民    國  九十九  年   十二   月  二十三  日
                      最高法院刑事第十三庭
                          審判長法官  陳  世  淙  
                                法官  陳  東  誥  
                                法官  何  菁  莪  
                                法官  施  俊  堯  
                                法官  林  勤  純  
本件正本證明與原本無異
                                      書  記  官  
中    華    民    國  九十九  年   十二   月  二十九  日
                                                      Ｅ

司法院資訊處製作；財團法人民間司法改革基金會備份。
